【裁判字號】    95,訴,1969
【裁判日期】    950630
【裁判案由】    毒品危害防制條例
【裁判全文】
臺灣高雄地方法院刑事判決              95年度訴字第1969號
公  訴  人  臺灣高雄地方法院檢察署檢察官
被      告  甲○○
上列被告因違反毒品危害防制條例案件，經檢察官提起公訴（95
年度毒偵字第3690號），被告於本院行準備程序中，就被訴事實
為有罪之陳述，經告知被告簡式審判程序之旨，並聽取當事人之
意見後，經本院合議庭裁定由受命法官獨任進行簡式審判程序，
判決如下：
    主  文
甲○○連續施用第一級毒品，累犯，處有期徒刑拾月；扣案之第
一級毒品海洛因貳包（合計淨重壹點捌貳公克，空包裝總重零點
參玖公克）沒收銷燬。
    事  實
一、甲○○前於民國91年間，因公共危險案件，經本院以91年度
    交訴字第148 號判處有期徒刑7 月確定，於93年9 月2 日執
    行完畢。另於92年間，因施用毒品案件，經本院以92年度毒
    聲字第78號裁定送觀察、勒戒後，認有繼續施用毒品之傾向
    ，經本院以92年度毒聲字第738 號裁定令入戒治處所施以強
    制戒治，於93年2 月3 日執行完畢出監，並經臺灣高雄地方
    法院檢察署檢察官於94年5 月31日以94年度戒毒偵字第236
    號不起訴處分確定。詎仍不知戒絕毒癮，明知海洛因係毒品
    危害防制條例第2 條第2 項第1 款所明定之第一級毒品，不
    得持有及施用，仍於前述觀察、勒戒及強制戒治執行完畢釋
    放後5 年內，復基於施用第一級毒品海洛因之概括犯意，自
    95年3 月中旬某日起至95年4 月15日18時許止，以每日施用
    1 次之頻率，連續在其位於高雄市○○區○○街55之1 號住
    處，以將第一級毒品海洛因摻水置入注射針筒內施打身體之
    方式，施用第一級毒品海洛因多次。嗣於95年4 月16日0 時
    10許，因駕駛自小客車在高雄市○○區○○街與中華橫路路
    口逆向並排停車，為警盤查查獲，並經甲○○主動交出其所
    有之第一級毒品海洛因2 包（合計淨重1.82公克，空包裝總
    重0.39公克），且經其同意採尿送驗後呈嗎啡陽性反應，始
    知上情。
二、案經高雄市政府警察局移送臺灣高雄地方法院檢察署檢察官
    偵查起訴。
    理  由
一、按本件被告甲○○所犯係死刑、無期徒刑、最輕本刑為3年
    以上有期徒刑以外之罪，其於準備程序就前揭被訴事實為有
    罪之陳述，經受命法官告知簡式審判程序之旨，並聽取其與
    公訴人之意見後，本院認無不得或不宜改依簡式審判程序進
    行之處，爰依刑事訴訟法第273 條之1 第1 項、第284 條之
    1 ，裁定本件由受命法官獨任進行簡式審判程序，合先敘明
    。
二、上揭犯罪事實，迭經被告甲○○於警詢、偵查及本院審理中
    坦承不諱，且查：
  (一)被告為警查獲後，於95年4 月16日0 時55分許所採集之尿液
    ，經送驗結果，呈嗎啡陽性反應，此有高雄市立凱旋醫院95
    年4 月24日轉碼編號A00000000 號濫用藥物尿液檢驗報告、
    尿液採證代碼對照表各1 份附卷可稽。扣案之疑似海洛因粉
    末白粉2 包，經送請法務部調查局鑑定結果，認確含第一級
    毒品海洛因成份（合計淨重1.82公克，空包裝總重0.39公克
    ），此有法務部調查局95年6 月6 日調科壹字第220023313
    號鑑定通知書1 紙在卷可憑，此外，復有搜索扣押筆錄、扣
    押物品目錄表各1 份附卷足佐。被告前揭自白與事實相符，
    應堪採為被告有罪之證據，則被告連續施用第一級毒品海洛
    因多次之犯行，堪以認定。
  (二)被告前於92年間，因施用毒品案件，經本院以92年度毒聲字
    第78號裁定送觀察、勒戒後，認有繼續施用毒品之傾向，經
    本院以92年度毒聲字第738 號裁定令入戒治處所施以強制戒
    治，於93年2 月3 日執行完畢出監，並經臺灣高雄地方法院
    檢察署檢察官於94年5 月31日以94年度戒毒偵字第236 號不
    起訴處分確定，此有臺灣高等法院被告前案紀錄表、上開不
    起訴處分書各1 紙在卷足參，其於前案觀察、勒戒及強制戒
    治執行完畢後，5 年內再犯本件施用毒品罪之事實，事證明
    確，應予依法論科。
三、查海洛因係毒品危害防制條例第2 條第2 項第1 款所稱之第
    一級毒品，不得非法持有、施用。核被告甲○○所為，係犯
    毒品危害防制條例第10條第1 項之施用第一級毒品罪。其施
    用第一級毒品前後，持有海洛因之低度行為，應為施用之高
    度行為所吸收，不另論罪。又被告先後多次施用第一級毒品
    等犯行，時間緊接，犯罪構成要件亦相同，顯係基於概括犯
    意反覆為之，為連續犯，應依刑法第56條論以一罪，並加重
    其刑。被告前於91年間，因公共危險案件，經本院以91年度
    交訴字第148 號判處有期徒刑7 月確定，於93年9 月2 日執
    行完畢，此有台灣高等法院被告前案紀錄表1份 附卷可憑，
    其前受有期徒刑之執行完畢後，5 年內再犯本件有期徒刑以
    上之罪，為累犯，應依刑法第47條之規定，加重其刑，並依
    法遞加之。爰審酌被告經觀察、勒戒及強制戒治後，仍未能
    戒絕其毒癮，連續施用第一級毒品多次，足證前開保安處遇
    措施已難矯治其惡性，惟念其於犯罪後坦承犯行及所犯為自
    戕行為等一切情狀，量處如主文所示之刑，以資懲儆。扣案
    之第一級毒品海洛因2 包（合計淨重1.82公克，空包裝總重
    0.39公克），屬查獲之第一級毒品，爰依毒品危害防制條例
    第18條第1 項前段規定，不問屬於犯人與否，均予宣告沒收
    銷燬之。至於鑑驗耗損之第一級毒品海洛因，既已滅失，爰
    不再行諭知沒收銷燬。
據上論斷，應依刑事訴訟法第273 條之1 第1 項、第284 條之1
、第299 條第1 項前段，毒品危害防制條例第10條第1 項、第18
條第1 項前段、第23條第2 項，刑法第11條、第56條、第47條，
判決如主文。
本案經檢察官乙○○到庭執行職務。
中    華    民    國    95    年    6     月    30    日
                  鳳山刑事第1 庭      法  官  林芳華
以上正本證明與原本無異。
如不服本判決，應於判決送達後10日內，向本院提出上訴狀。
中    華    民    國    95    年    6     月    30    日
                                      書記官  黃靖媛
附錄本判決論罪之法條：
毒品危害防制條例第10條：
施用第一級毒品者，處 6 月以上 5 年以下有期徒刑。
施用第二級毒品者，處 3 年以下有期徒刑。


司法院資訊處製作；財團法人民間司法改革基金會備份。
